【裁判字號】    99,審訴,3544
【裁判日期】    991115
【裁判案由】    毒品危害防制條例
【裁判全文】
臺灣高雄地方法院刑事判決            99年度審訴字第3544號
公  訴  人  臺灣高雄地方法院檢察署檢察官
被      告  甲○○
上列被告因違反毒品危害防制條例案件，經檢察官提起公訴（99
年度毒偵字第5167號），被告於準備程序中就被訴事實為有罪之
陳述，經本院告知簡式審判程序之旨，並聽取被告與公訴人之意
見後，本院裁定進行簡式審判程序，判決如下：
    主  文
甲○○施用第一級毒品，累犯，處有期徒刑拾月。
    事  實
一、甲○○前於民國88年間，因施用毒品案件，經本院裁定送觀
    察、勒戒後，因認有繼續施用毒品之傾向，復經本院裁定令
    入戒治處所施以強制戒治，嗣經裁定停止戒治，復經裁定撤
    銷停止戒治，於90年4 月18日戒治期滿執行完畢。又於前開
    強制戒治執行完畢後5 年內，因施用毒品案件，經本院分別
    以93年度訴字第3155號、94年度訴字第1119號等判決判處有
    期徒刑10月及1 年2 月確定，上開案件接續執行，於95年10
    月3 日縮短刑期假釋出監，嗣經撤銷假釋，執行殘刑，於96
    年7 月7 日縮刑期滿執行完畢。詎仍不知悔改，且未戒除毒
    癮，復基於施用第一級毒品之犯意，於99年6 月3 日上午，
    在其位於高雄市○○區○○路27號住處內，以將海洛因摻入
    香菸內吸食之方式，施用第一級毒品海洛因1 次。嗣因其係
    列管毒品人口，於99年6 月7 日9 時20分許，經警通知到場
    採集尿液送驗後，結果呈嗎啡陽性反應。
二、案經高雄市政府警察局鼓山分局報請臺灣高雄地方法院檢察
    署檢察官偵查起訴。
    理  由
一、按被告甲○○所為係犯死刑、無期徒刑、最輕本刑為3 年以
    上有期徒刑以外之罪，其於準備程序中就被訴事實為有罪之
    陳述，經受命法官告知簡式審判程序之旨，並聽取公訴人、
    被告之意見後，本院合議庭認為適宜由受命法官獨任進行簡
    式審判程序，依刑事訴訟法第273 條之1 第1 項規定，裁定
    由受命法官獨任進行審判程序，合先敘明。
二、上揭事實，業據被告於本院審理時供承不諱，且被告於99年
    6 月7 日9 時20分許，經警採集其尿液送檢驗之結果，呈現
    嗎啡陽性反應，此有高雄市立凱旋醫院濫用藥物尿液檢驗報
    告影本（檢體編號：VＺ00000000000 ）、列管毒品人口尿液
    檢體採集送驗紀錄表（檢體編號：VＺ00000000000 ）各1 紙
    附卷可稽，是被告之任意性自白核與事實相符，洵堪採為論
    罪科刑之依據。本案事證明確，被告上開施用第一級毒品之
    犯行，堪以認定。
三、按毒品危害防制條例前於92年7 月9 日修正公布，自93年1
    月9 日施行，觀之該條例第20條、第23條之立法理由，修正
    後毒品危害防制條例就施用毒品者，只於「初犯」及「5 年
    後再犯」二種情形，有其追訴條件之限制，即須於初犯經觀
    察、勒戒或強制戒治釋放後，5 年內均無施用毒品之行為，
    始能認其前所實施之觀察、勒戒或強制戒治已足遮斷毒癮，
    而得於5 年後再犯時，再予適用初犯之規定，重行觀察、勒
    戒等程式。倘5 年內已經再犯，被依法追訴處罰，縱其第3
    次（或第3 次以上）施用毒品之時間在初犯釋放5 年以後，
    即與「5 年後再犯」之情形有別，且因已於「5 年內再犯」
    ，顯見其再犯率甚高，原實施觀察、勒戒或強制戒治，已無
    法收其實效，而無5 年戒斷期之存在，自無再經觀察、勒戒
    及強制戒治之必要，應得逕行追訴處罰（最高法院95年台上
    字第1071號判決參照）。本件被告因施用毒品案件，經本院
    裁定送觀察、勒戒後，因認有繼續施用毒品之傾向，復經本
    院裁定令入戒治處所施以強制戒治，嗣經裁定停止戒治，復
    經裁定撤銷停止戒治，於90年4 月18日戒治期滿執行完畢。
    又於前開強制戒治執行完畢後5 年內，因施用毒品案件，經
    本院分別以93年度訴字第3155號、94年度訴字第1119號等判
    決判處有期徒刑10月及1 年2 月確定等節，有臺灣高等法院
    被告前案紀錄表在卷可參，是被告於強制戒治執行完畢釋放
    後，5 年內再犯上開施用毒品罪，並經判決處刑，則其再度
    犯本件施用毒品犯行，雖距前述強制戒治執行完畢釋放後已
    逾5 年，揆諸前開說明，仍應依法論科。
四、按海洛因為毒品危害防制條例第2 條第2 項第1 款所規定之
    第一級毒品，故核被告所為，係犯毒品危害防制條例第10條
    第1 項之施用第一級毒品罪。被告施用第一級毒品海洛因前
    持有海洛因之低度行為，應為施用之高度行為所吸收，不另
    論罪。再被告有如事實欄所載之科刑、執行紀錄，有臺灣高
    等法院被告前案紀錄表在卷可憑，其於刑之執行完畢後，5
    年內故意再犯本件有期徒刑以上之罪，為累犯，應依刑法第
    47條第1 項規定，加重其刑。爰審酌被告經觀察、勒戒與強
    制戒治並處刑後，仍未能戒絕其毒癮而再次違犯施用毒品罪
    ，量刑本不應從輕，惟念其犯後坦承犯行，態度良好，且施
    用毒品乃自戕一己之身體健康，並具有病患性人格之特質，
    行為本身對社會所造成之危害並非直接、鉅大，及其犯罪之
    動機、目的、手段等一切情狀，量處如主文所示之刑。
據上論斷，應依刑事訴訟法第273 條之1 第1 項、第284 條之1
、第299 條第1 項前段，毒品危害防制條例第10條第1 項，刑法
第11條前段、第47條第1 項，判決如主文。
本案經檢察官李英霆到庭執行職務。
中    華    民    國    99    年    11    月    15    日
                刑事第十庭  法  官  楊珮瑛
以上正本證明與原本無異。
如不服本判決應於收受送達後10日內向本院提出上訴書狀，並應
敘述具體理由；如未敘述上訴理由者，應於上訴期間屆滿後20日
內向本院補提理由書（均須按他造當事人之人數附繕本）「切勿
逕送上級法院」。
中    華    民    國    99    年    11    月    17    日
                             書記官  陳莉庭
附錄本判決論罪科刑法條全文
毒品危害防制條例第10條第1項
施用第一級毒品者，處六月以上五年以下有期徒刑。

司法院資訊處製作；財團法人民間司法改革基金會備份。
